臺灣高等法院高雄分院刑事判決　　　　 94年度上訴字第740號
上　訴　人　臺灣高雄地方法院檢察署檢察官
被　　　告　甲○○
　　　　　　　　　　現於臺灣高雄看守所
上列上訴人因被告違反毒品危害防制條例案件，不服臺灣高雄地
方法院93年度訴緝字第218 號中華民國94年3 月31日第一審判決
（起訴案號：臺灣高雄地方法院檢察署91年度毒偵字第65 號 ；
移送併辦：同署93年度毒偵字第7649號、94年度毒偵字第748 號
、94年度毒偵字第1979號、94年度速偵字第348 號），提起上訴
，暨併案審理（臺灣高雄地方法院檢察署94年度毒偵字第4288號
）本院判決如下：
    主  文
原判決關於施用第一級毒品及定執行刑部分撤銷。
甲○○連續施用第一級毒品，處有期徒刑壹年陸月。扣案之海洛
因貳拾包（合計淨重捌拾柒點肆壹公克，合計空包裝重捌點捌伍
公克）、海洛因陸包（合計毛重貳拾貳點伍公克）、摻有海洛因
之煙草壹包（淨重零點柒公克，空包裝重零點公克）、摻有
海洛因之煙絲壹包（驗後毛重零點肆公克），均沒收銷燬；扣案
葡萄糖粉貳包（合計毛重點玖肆公克）、塑膠鏟管伍支、分裝
袋壹包、電子磅秤伍台、小皮包壹個、夾鏈袋壹佰壹拾伍只、夾
鏈袋貳包，均沒收。
    事  實
一、甲○○前於民國89年間因施用毒品案件，經送觀察、勒戒後
    ，認無繼續施用毒品傾向，於89年2 月14日執行完畢釋放，
    並由臺灣高雄地方法院檢察署檢察官於89年2 月14日以88年
    度毒偵字第3337號為不起訴處分確定；又於90年間因施用毒
    品案件，經送觀察、勒戒後，認有繼續施用毒品傾向，再經
    臺灣高雄地方法院裁定令入戒治處所施以強制戒治，於91年
    8 月29日停止強制戒治出監。詎甲○○仍不知警惕，復基於
    施用第一級毒品海洛因之概括犯意，自90年7 月19日起至94
    年3 月16日下午6 時許止，連續在高雄縣大寮鄉「金崙汽車
    旅館」、高雄縣市某處小客車內等不特定處所，以將海洛因
    摻入香煙內施用之方式，而施用第一級海洛因多次。嗣分別
    於：90年7 月19日下午4 時許，在高雄縣鳳山市○○街55
    巷18之2 號7 樓為警查獲，並扣得其所有海洛因4 包（合計
    淨重3.5 公克，合計空包裝重1.13公克）、摻有海洛因之煙
    草1 包（淨重0.37公克，空包裝重0.3 公克），及其所有供
    施用海洛因用葡萄糖粉1 包（毛重2.34公克，供摻入海洛因
    內）、塑膠鏟管1 支（供挑取海洛因施用）、分裝袋1 包（
    供分裝海洛因）、電子磅秤1 個（供秤重用）、裝海洛因用
    之小皮包1 個。90年8 月22日下午10時10分許，在高雄市
    前鎮區鎮○○街62號，為警查獲，並扣得其所有海洛因1 包
    （淨重32.54 公克，空包裝重0.94公克）、摻有海洛因之煙
    絲草1 包（驗後毛重0.4 公克），及其所有供施用海洛因用
    之葡萄糖粉1 包（毛重1.6 公克）、塑膠鏟管1 支、電子磅
    秤1 台、夾鏈袋115 只。90年12月8 日下午4 時20分許，
    在高雄市苓雅區○○○路45巷5 號為警查獲。90年12月18
    日上午11時50分許，在屏東縣萬丹鄉○○路273 號為警查獲
    。91年2 月9 日下午11時許，在高雄市○○區○○街453
    號前為警查獲，並扣得其所有海洛因4 包（合計淨重22.79
    公克，合計空包裝重2.06公克），及其所有供施用海洛因用
    之塑膠鏟管1 支。92年1 月26日下午10時15分許，在高雄
    市○○區○○路50號「風車汽車賓館」207 室為警查獲。
    93年12月2 日上午1 時40分許，在高雄縣大寮鄉○○路○ 段
    397 號「金崙汽車旅館」後方稻田為警查獲，並扣得其所有
    海洛因6 包（合計淨重21.75 公克，合計空包裝重3.05公克
    ），及其所有供施用海洛因用電子磅秤1 台、塑膠鏟子2 支
    。94年1 月16日上午0 時30分許，在高雄縣鳳山市○○○
    街與公園街口為警查獲，並扣得其所有供施用海洛因用電子
    磅秤1 台。94年2 月3 日下午10時30分許，在高雄縣鳳山
    市○○○路364 號「春天大飯店」停車場為警查獲，並扣得
    其所有海洛因1 包（淨重2.68公克，空包裝重0.68公克）。
    94年3 月4 日上午2 時40分許，在高雄市○○區○○路46
    號前為警查獲，並扣得其所有海洛因6 包（合計毛重22.5公
    克），及其所有供施用海洛因電子磅砰1 台、夾鏈袋2 包。
    94年3 月19日下午1 時30分許，在高雄縣鳳山市○○路
    123 巷12之3 號為警查獲，並扣得其所有海洛因4 包（合計
    淨重4.15公克，合計空包裝重0.99公克）。
二、案經高雄縣政府警察局仁武分局、高雄市政府警察局前鎮分
    局、三民第二分局、刑警大隊、內政部警政署高雄港務警察
    局移送臺灣高雄地方法院檢察署檢察官偵查起訴暨移送臺灣
    高雄地方法院、本院併案審理。
    理  由
一、程序方面─
    本件被告甲○○（以下簡稱被告）所犯係死刑、無期徒刑、
    最輕本刑為3 年以上有期徒刑以外之罪，其就被訴事實為有
    罪之陳述，經法官告知簡式審判程序之旨，並聽取公訴人、
    被告之意見後，本院認為適宜進行簡式審判程序審理，合先
    敘明。
二、認定犯罪事實所憑證據及理由─
  (一)上開犯罪事實，業據被告於偵訊、原審及本院審理中自白不
    諱（見94毒偵2465號卷第17頁，原審訴緝卷第77頁，本院卷
    第70、71頁）；且其於上開事實欄所示時間，為警查獲後所
    採尿液，經送驗結果均呈嗎啡陽性反應（為海洛因代謝物）
    ，有高雄縣政府衛生局90年7 月31日90煙檢字第1260號、高
    雄市立凱旋醫院90年12月31日高市凱醫檢字第318 號煙毒尿
    液檢驗成績書、高雄市政府衛生局90年12月31日高衛試煙字
    第C-164 號及91年2 月22日高衛試煙字第C-036 號煙毒尿液
    檢驗成績書、台南縣衛生局92年2 月13日尿液檢驗成績書、
    高雄縣衛生局93年12月13日93煙檢字第2924號煙毒尿液檢驗
    成績書、台灣科技股份有限公司94年2 月16日第KＺ00000000
    0000號、94年2 月17日第KＺ000000000000號及94 年4月6 日
    第KＺ000000000000號濫用藥物尿液檢驗報告各1 紙在卷可憑
    （見90毒偵3394號卷第21頁，91毒偵675 號卷第3 頁，91毒
    偵14號卷第16頁，91毒偵688 號卷第8 頁，92毒偵115 號卷
    第24頁，93毒偵7649號卷第22頁，原審卷第73-3、104 、10
    8 頁）；又90年7 月19日扣案白粉4 包、煙草1 包，90年8
    月22日扣案白粉1 包，91年2 月9 日扣案白粉4 包，93年12
    月2 日扣案白粉6 包，94年2 月3 日扣案白粉1 包，及94年
    3 月19日扣案白粉4 包，經送法務部調查局鑑驗結果，確含
    有海洛因成分（白粉合計20包，合計淨重87.41 公克，合計
    空包裝重8.85公克；煙草淨重0.37公克，空包裝重0.3 公克
    ），有法務部調查局90年8 月14日第000000000 號、90年10
    月9 日第000000000 號、91年3 月4 日調科壹字第22001305
    0 號、94年1 月28日調科壹字第220018920 號、94年4 月8
    日調科壹字第220019458 號、94年6 月9 日調科壹字第2200
    19866 號鑑定通知書共5 紙在卷可憑（見90毒偵3394號卷第
    24頁，90毒偵3903號卷第5 頁，91毒偵688 號卷第5 頁，原
    審卷第63頁，本院卷第84頁）；又94年3 月4 日扣案白粉6
    包（合計毛重22.5公克）為海洛因，業經高雄市政府警察局
    鹽埕分局以毒品測試劑測試在案，並為被告所不否認（見鹽
    埕分局高市鹽分三字第0940003150號卷第3 頁）；再者，90
    年8 月22扣案煙絲1 包，含有海洛因成分（驗後毛重0.4 公
    克），亦有高雄醫學大學附設中和紀念醫院94年10月11日第
    9410-28 號檢驗報告1 紙在卷可憑（見本院卷第97頁）；此
    外，復有被告所有供供施用海洛因用葡萄糖粉2 包（合計毛
    重3.94公克）、塑膠鏟管5 支、分裝袋1 包、電子磅秤5 台
    、裝海洛因用之小皮包1 個、夾鏈袋115 只、夾鏈袋2 包扣
    案可資佐證。足認被告自白與事實相符，堪以採信。
  (二)被告前於89年間因施用毒品案件，經送觀察、勒戒後，認無
    繼續施用毒品傾向，於89年2 月14日執行完畢釋放，並由臺
    灣高雄地方法院檢察署檢察官於89年2 月14日以88年度毒偵
    字第3337號為不起訴處分確定；復於90年間因施用毒品案件
    ，經送觀察、勒戒後，認有繼續施用毒品傾向，再經臺灣高
    雄地方法院裁定令入戒治處所施以強制戒治，於91年8 月29
    日停止強制戒治出監，有臺灣高等法院被告前案紀錄表在卷
    可按。足證被告於觀察、勒戒執行完畢釋放後，5 年內再犯
    本件施用第一級毒品罪。
三、論罪及撤銷改判之理由─
  (一)查海洛因係毒品危害防制條例第2 條第2 項第1 款所稱之第
    一級毒品，被告持以施用，核其所為，係犯同條例第10條第
    1 項施用第一級毒品罪。被告各次施用第一級毒品前持有毒
    品之行為，本應各論以持有第一級毒品之罪，惟各該次持有
    毒品之行為，均為其後施用毒品之行為所吸收，均不另論持
    有第一級毒品罪。被告先後多次施用第一級毒品之犯行，時
    間緊接，犯罪構成要件相同，顯係基於概括犯意反覆為之，
    應依連續犯之規定，論以一罪。又公訴人雖僅就被告自90年
    7 月19日起至91年2 月9 日下午11時許為警查獲前止，連續
    在高雄地區等處，施用第一級毒品海洛因之犯行提起公訴，
    惟被告其餘如事實欄所載之連續施用第一級毒品犯行，與上
    開起訴論罪科刑部分有連續犯裁判上一罪關係，為起訴效力
    所及，本院自得併予審理。又毒品危害防制條例雖於92年7
    月9 日修正公布，並自93年1 月9 日施行，惟被告犯罪行為
    橫跨新舊法，自無新舊法比較之必要，附此說明。
  (二)原審認被告施用第一級毒品部分，罪證明確，而予以論罪科
    刑，固非無見。惟原審未及就被告除自90年7 月19日起至94
    年3 月3 日止以外之如事實欄所示施用第一級毒品海洛因犯
    行（即移送本院併辦部分），一併加以審判，尚有未洽。檢
    察官以併案部分與起訴部分有裁判上一罪關係，為起訴效力
    所及，原審就此部分未及併與審究，指摘原判決不當，提起
    上訴，為有理由，自應由本院將原判決關於被告施用第一級
    毒品及定執行刑部分撤銷改判。
四、科刑及沒收之理由─
  (一)爰審酌被告前經觀察勒戒及強制戒治，仍未斷除毒癮，業如
    前述，且施用第一級毒品之犯行，長達近4 年，顯見其惡習
    已深，又未能體悟施用毒品對自己、家人造成之傷害及社會
    之負擔，惟念其犯後尚知坦承犯行，態度尚稱良好等一切情
    狀，量處有期徒刑1 年6 月，以資懲儆。至於檢察官請求量
    處被告有期徒刑1 年1 月，惟被告施用第一級毒品犯行長達
    近4 年，並衡酌本件之法定刑為6 月以上5 年以下有期徒刑
    ，如量處被告有期徒刑1 年1 月，自嫌太輕，併此說明。
  (二)扣案白粉20包（合計淨重87.41 公克，合計空包裝合計重8.
    85公克）、白粉6 包（合計毛重22.5公克）、煙草1 包（淨
    重0.37公克，空包裝重0.3 公克）、煙絲1 包（驗後毛重0.
    4 公克），均含有海洛因成分，業如前述，均為毒品，均依
    毒品危害防制條例第18條第1 項前段規定，宣告沒收銷燬之
    。至於送驗耗費之海洛因部分，既已滅失不存在，不另予宣
    告沒收銷燬。又扣案葡萄糖粉2 包（合計毛重3.94公克）、
    塑膠鏟管5 支、分裝袋1 包、電子磅秤5 台、裝海洛因用之
    小皮包1 個、夾鏈袋115 只、夾鏈袋2 包，均為被告所有供
    施用海洛因之用，其中事實欄一、扣案部分，業據被告
    原審供述明確（見原審訴緝卷第86、87頁），其餘扣案物品
    ，亦經被告於警詢供述在卷（見仁武分局仁警刑移字第561
    號卷第2 頁，前鎮分局高市警前分刑字第13892 號卷第2 頁
    ，高雄港務警察所卷第2 頁，林園分局林警刑移字第1768號
    卷第2 頁，鳳山分局高縣鳳警刑移字第0940000103號卷第10
    頁，鳳山分局高縣鳳警刑移字第0940000567號卷第3頁），
    至於被告於原審否認如事實欄一、、所示扣物品為其
    所有，或供承於94年1 月16日上午0 時30分許為警查獲之吸
    管2 支、殘渣袋5 只，為供施用海洛因之用云云（見原審卷
    第85、86頁），因與其警詢所供不符，或與本院將該吸管2
    支、殘渣袋5 只送請鑑驗，僅檢出甲基安非他命成分，未檢
    出海洛因成分，有高雄醫學大學附設中和紀念醫院94 年6月
    28日第0000-000號、第0000-000號、第0000-000號檢驗報告
    共3 紙在卷可憑（見本院卷第56至58頁），是被告於原審之
    上開供述，自不足採信，附此說明。
五、被告所涉施用第二級毒品犯行，因被告與檢察官均未上訴，
    業經原審判決確定，併此說明。
六、適用之法律─
  (一)刑事訴訟法第369 條第1 項前段、第364 條、第273 條之1
    第1項、第299條第1項前段。
  (二)毒品危害防制條例第10條第1 項、第18條第1 項前段。
  (三)刑法第11條前段、第56條、第38條第1 項第2 款。
本案經檢察官姜麗儒到庭執行職務。
中　　華　　民　　國　　94　　年　　11　　月　　4 　　日
                  刑事第七庭    審判長法  官  莊飛宗
                                      法  官  黃憲文
                                      法  官  曾逸誠
以上正本證明與原本無異。
如不服本判決應於收受本判決後10日內向本院提出上訴書狀，其
未敘述上訴理由者，並得於提起上訴後10日內向本院補提理由書
狀（均須按他造當事人之人數附繕本）「切勿逕送上級法院」。
中　　華　　民　　國　　94　　年　　11　　月　　4 　　日
　　　　　　　　　　　　　　　　　　　書記官  郭蘭蕙
附錄本判決論罪科刑法條：
毒品危害防制條例第10條第1項：
施用第一級毒品者，處6月以上5年以下有期徒刑。
